【裁判字號】    97,財管,107
【裁判日期】    970822
【裁判案由】    選任失蹤人財產管理人
【裁判全文】
臺灣高雄地方法院民事裁定             97年度財管字第107號
聲  請  人  甲○○○
失  蹤  人  乙○○
上聲請人聲請選任失蹤人乙○○財產管理人事件，本院裁定如下
：
    主  文
指定蔡建賢律師為失蹤人乙○○（女，民國三十三年十月二十五
日生）之財產管理人。
程序費用新台幣壹仟元由聲請人負擔。
    理  由
一、按，「失蹤人失蹤後，未受死亡宣告前，其財產之管理，依
    非訟事件法之規定。」；「失蹤人未置財產管理人者，其財
    產管理人依下列順序定之：一、配偶；二、父母；三、成年
    子女；四、與失蹤人同居之祖父母；五、家長。不能依前項
    規定定財產管理人時，法院依利害關係人或檢察官之聲請，
    選任財產管理人。」民法第10條及非訟事件法第109 條第1
    項、第2 項分別定有明文。
二、聲請意旨略以：失蹤人乙○○為被繼承人陳金龍之養女，自
    民國35年10月7 日遷出鼓山區後即行方不明。聲請人與失蹤
    人乙○○為養兄妹關係，今為處理陳金龍之遺產事宜，必須
    尋得失蹤人乙○○出面依法辦理相關繼承登記事宜，而失蹤
    人乙○○失蹤至今毫無音訊可尋，故有為失蹤人乙○○選任
    財產管理人俾利辦理繼承事宜，而依非訟事件法第109 條之
    規定，乙○○並無法定之順位財產管理人人選，爰依同法條
    第2 項之規定，聲請選任蔡建賢律師為本件失蹤人之財產管
    理人等語。
三、經查，聲請人主張乙○○於35年10月7 日遷出鼓山區後即行
    方不明，失蹤至今音訊全無，又乙○○為陳金龍之養女，聲
    請人為乙○○之養兄妹等事實，業據其提出戶籍謄本、戶口
    清查表及被繼承人陳金龍之繼承系統表為證。並經證人即聲
    請人之子孫來發到庭證稱：伊不認識乙○○，從伊出生之後
    ，伊就沒有見過乙○○，也沒有聯絡過，伊父親也不知陳金
    龍有這名養女，是因在辦理陳金龍之繼承時，伊等才知道還
    有一個養女，且並不知道乙○○人在何處，有聯絡過乙○○
    家族之人，但其家族的人也說找不到乙○○，乙○○的姊姊
    也說從小就沒有看過乙○○等語明確（見本院卷第21頁）。
    又經本院依職權查詢失蹤人乙○○之在監押資料、出入境資
    料、健保就診紀錄，均查無乙○○之資料。綜上事證，聲請
    人之上開主張，自堪信為真實。
四、綜上，本件聲請人之妹乙○○確已失蹤，且無非訟事件法第
    109 條第1 項之法定財產管理人可管理其財產，爰依上揭非
    訟事件法第109 條第2 項之規定，本院選任蔡建賢律師為失
    蹤人乙○○之財產管理人。從而，本件聲請人之聲請，於法
    有據，應予准許。
五、依非訟事件法第21條第1 項前段、第24條第1 項，裁定如主
    文。
中    華    民    國    97    年    8     月    22    日
                  家事法庭法  官  邱泰錄
上為正本係照原本作成
如對本裁定抗告須於裁定送達後10日內向本院提出抗告狀
中    華    民    國    97    年    8     月    22    日
                          書記官  廖美玲


司法院資訊處製作；財團法人民間司法改革基金會備份。
